# PPP项目的收入成本核算问题咨询

提问人：musha0414 时间：2022-01-18 14:22:20
案例背景：A公司有个子公司B，承接了一个污水处理PPP项目，并将该项目的施工转包给A公司，B公司负责项目建成后的运营及收费。PPP项目合同书约定了该项目的投资金额，根据合同附件预测的现金流，年化回报率7%。
会计处理：A公司单体报表按照PPP项目合同约定的投资金额（工程部分）确认收入，同时结转施工成本。B公司单体报表按照PPP项目合同约定的投资金额确认无形资产。
问题咨询： 1 ）A公司合并报表层面，需要将施工收入及利润抵消吗？即相当于施工环节不产生利润； 2 ）如果不抵消，那么收入直接按照PPP项目合同约定的投资金额确认（工程部分），是否会存在问题？

回答人：chenyiwei
参照《PPP项目合同社会资本方会计处理实施问答》：
问：社会资本方执行《企业会计准则解释第 14 号》时，集团合并范围内甲公司（发包方）承接PPP项目，但将实质性建造服务发包给集团合并范围内乙公司（承包方）的，在编制集团合并财务报表时，是否应抵销承包方的建造服务收入及发包方对应的成本？
答：根据《企业会计准则第 33 号——合并财务报表》（财会〔 2014 〕 10 号）的相关规定，合并财务报表是站在企业集团的角度，以纳入合并范围的企业的个别财务报表为基础，根据其他有关资料，抵销集团合并范围内公司相互之间发生的内部交易，考虑了特殊交易事项对合并财务报表的影响后编制的，旨在反映企业集团作为一个整体的财务状况、经营成果和现金流量。因此，集团合并范围内甲公司（发包方）自政府方承接PPP项目，并发包给集团合并范围内的乙公司（承包方），企业集团编制合并报表时应当按照《企业会计准则第 33 号——合并财务报表》
有关规定对内部交易进行抵销，以体现企业集团整体对外提供的建造服务收入和成本。如甲公司作为主要责任人的，从企业集团角度看，在会计处理上需要抵销发包方成本和承包方收入等；
如甲公司作为代理人的，从企业集团角度看，在会计处理上不存在需要抵销的发包方成本和承包方收入等。
合并报表层面的收入应体现出建造服务的公允价值，如集团层面的实际成本加上一定的合理利润率。